臺灣高等法院臺中分院刑事判決　　　　100年度上易字第226號
上　訴　人　臺灣臺中地方法院檢察署檢察官
被　　　告　游昇潮
上列上訴人因被告詐欺案件，不服臺灣臺中地方法院99年度易字
第2399號中華民國99年12月28日第一審判決（起訴案號：臺灣臺
中地方法院檢察署99年度偵緝字第716號），提起上訴，本院判
決如下：
    主  文
上訴駁回。
    理    由
一、按依刑事訴訟法第350條、第361條、第362條、第367條規定
    ，不服地方法院之第一審判決而上訴者，須提出上訴書狀，
    並應敘述具體理由，為上訴必備之程式；其所提出之書狀未
    敘述上訴理由，或僅曾以言詞陳述上訴理由者，均應於上訴
    期間屆滿後20日內補提理由書於第一審法院。第一審法院經
    形式審查，認逾期未補提上訴理由者，應定期間先命補正；
    逾期未補正者，為上訴不合法律上之程式，應以裁定駁回。
    倘已提出上訴理由，但所提非屬具體理由者，則由第二審法
    院以上訴不合法律上之程式，判決駁回。而所謂具體理由，
    必係依據卷內既有訴訟資料或提出新事證，指摘或表明第一
    審判決有何採證認事、用法或量刑等足以影響判決本旨之不
    當或違法，而構成應予撤銷之具體事由，始克當之（例如：
    依憑證據法則具體指出所採證據何以不具證據能力，或依憑
    卷證資料，明確指出所為證據證明力之判斷如何違背經驗、
    論理法則）；倘僅泛言原判決認定事實錯誤、違背法令、量
    刑失之過重或輕縱，而未依上揭意旨指出具體事由，或形式
    上雖已指出具體事由，然該事由縱使屬實，亦不足以認為原
    判決有何不當或違法者（例如：對不具有調查必要性之證據
    ，法院未依聲請調查亦未說明理由，或援用證據不當，但除
    去該證據仍應為同一事實之認定），皆難謂係具體理由，俾
    與第二審上訴制度旨在請求第二審法院撤銷、變更第一審不
    當或違法之判決，以實現個案救濟之立法目的相契合，並節
    制濫行上訴（最高法院97年度台上字第892號刑事判決意旨
    參照）。又第367條之判決及對於原審諭知管轄錯誤、免訴
    或不受理之判決上訴時，第二審法院認其為無理由而駁回上
    訴，或認為有理由而發回該案件之判決，得不經言詞辯論為
    之，同法第372條定有明文。
二、上訴意旨略以：本件被告游昇潮（以下稱被告）否認犯行，
    犯後態度不佳，且其加入紀銘浤所屬詐欺取財集團，從事提
    供帳戶供該集團使用做為詐欺被害人將款項匯入該等人頭帳
    戶，以掩飾犯罪所得，而增加檢警機關查緝之困難，復使詐
    欺集團主要成員易於隱匿，並損及被害人柯滿珍之權益，被
    害人柯滿珍受騙金額合計達新臺幣（下同）數十萬元，情節
    非輕，迄今並未與被害人達成和解，而原審判決僅對被告量
    處有期徒刑1年，減為有期徒刑6月，易讓被告啟僥倖之心，
    尚不足以收警惕之效，請改諭知被告有期徒刑2年2月，以期
    被告能徹底悔悟，為此難認原判決妥適，請撤銷原判決，另
    為適當之判決等語。
三、經查：
(一)本件上訴人因不服地方法院之第一審判決，於100年1月25日
    所提出之上訴書，依刑事訴訟法第361條第2項條文、立法修
    正理由及上開最高法院判決意旨，倘已提出上訴理由，但所
    提非屬具體理由者，由第二審法院以上訴不合法律上之程式
    ，以判決駁回之。至於上訴理由是否具體，係屬第二審法院
    審查範圍，不在命補正之列（參見法院辦理刑事訴訟案件應
    行注意事項第162點），合先敘明。
(二)原審判決就認定被告犯罪所憑之證據，已經詳細調查審酌，
    經核並無違背證據法則及論理法則。就量刑方面，亦已審酌
    被告前無犯罪前科，素行尚可，其正值青壯，竟不思以己力
    正當營生，因貪圖不法利益，加入詐騙他人金錢之犯罪集團
    ，雖未親為本案詐騙犯行，然擔任提供人頭帳戶工作，自應
    受相當之刑事非難，且犯後否認犯行，未見悔意，及詐取金
    額共計34萬元等一切情狀，量處被告共同連續意圖為自己不
    法所有，以詐術使人將本人之物交付，處有期徒刑1年。依
    中華民國九十六年罪犯減刑條例第2條第1項第3款，減其刑
    期二分之一，並諭知易科罰金之折算標準，以示懲警，經核
    亦屬妥適，並無過重或過輕之情形。檢察官上訴意旨被告否
    認犯行，犯後態度不佳，被害人柯滿珍受騙金額達數十萬元
    ，迄今未與被害人和解，原審量刑過輕云云，惟按刑罰之量
    定，屬法院自由裁量之職權行使，應審酌刑法第57條所列各
    款事由及一切情狀，為酌量輕重之標準，並非漫無限制；量
    刑輕重係屬事實審法院得依職權自由裁量之事項，苟已斟酌
    刑法第57條各款所列情狀而未逾越法定刑度，不得遽指為違
    法；且在同一犯罪事實與情節，如別無其他加重或減輕之原
    因，下級審量定之刑，亦無過重或失輕之不當情形，則上級
    審法院對下級審法院之職權行使，原則上應予尊重（最高法
    院72年臺上字第6696號、75年臺上字第7033號判例及85年度
    臺上字第2446號判決意旨參照）。被告於本案所犯共同連續
    詐欺取財罪，原審已審及被告之素行、犯罪所生之危害及犯
    罪後之態度等刑法第57條所列各款情狀，而量處其刑，其量
    刑並無過輕之不當情形，檢察官上訴意旨所指各節，均經原
    審法院詳為審酌，檢察官形式上雖提出書狀敘述上訴理由，
    然並未依卷內資料具體指摘，其上訴即無可採。本院認檢察
    官上訴意旨，不足以動搖原審判決認定犯罪事實及量刑之基
    礎，難認係具體理由，其上訴違背法律上之程式，應予駁回
    ，並不經言詞辯論為之。
四、據上論斷，應依刑事訴訟法第367條前段、第372條，判決如
    主文。
中    華    民    國   100    年    4     月    29    日
            刑事第十一庭  審判長法  官  郭  同  奇
                                法  官  洪  曉  能
                                法  官  許  冰  芬
以上正本證明與原本無異。
不得上訴。
                                書記官  賴  成  育
中    華    民    國   100    年    4     月    29    日